臺灣新北地方法院刑事裁定
111年度聲字第359號
聲  請  人  臺灣新北地方檢察署檢察官
受  刑  人  蔡曜臣



上列聲請人因受刑人數罪併罰有二裁判以上，聲請定其應執行刑
（111年度執聲字第214號），本院裁定如下：
    主  文
蔡曜臣所犯如附表一所示各罪所處之刑，應執行有期徒刑叁年陸
月。
蔡曜臣所犯如附表二所示各罪所處之刑，應執行有期徒刑叁年肆
月，如易科罰金，以新臺幣壹仟元折算壹日。
蔡曜臣所犯如附表三所示各罪所處之刑，應執行拘役壹佰日，如
易科罰金，以新臺幣壹仟元折算壹日。
蔡曜臣所犯如附表四所示各罪所處之刑，應執行拘役壹佰貳拾日
，如易科罰金，以新臺幣壹仟元折算壹日。
    理  由
一、聲請意旨略以：受刑人蔡曜臣因犯毒品危害防制條例等案件
    ，先後經判決確定如附表一至四所示，應分別依刑法第53條
    及第51條第5、6款規定定其應執行刑，並就得易科罰金部分
    諭知易科罰金標準，爰依刑事訴訟法第477條第1項規定聲請
    裁定等語。
二、按裁判確定前犯數罪者，併合處罰之。但有下列情形之一者
    ，不在此限：㈠得易科罰金之罪與不得易科罰金之罪。㈡得易
    科罰金之罪與不得易服社會勞動之罪。㈢得易服社會勞動之
    罪與不得易科罰金之罪。㈣得易服社會勞動之罪與不得易服
    社會勞動之罪。前項但書情形，受刑人請求檢察官聲請定應
    執行刑者，依第51條規定定之；數罪併罰，有二裁判以上者
    ，依刑法第51條之規定，定其應執行之刑；數罪併罰，分別
    宣告其罪之刑，宣告多數有期徒刑者，於各刑中之最長期以
    上，各刑合併之刑期以下，定其刑期，但不得逾30年；宣告
    多數拘役者，於各刑中之最長期以上，各刑合併之刑期以下
    ，定其刑期。但不得逾一百二十日，刑法第50條、第53條及
    第51條第5款、第6款分別定有明文。再按，數罪併罰中之一
    罪，依刑法規定得易科罰金，若因與不得易科之他罪併合處
    罰結果而不得易科罰金時，原可易科部分所處之刑，亦毋庸
    為易科折算標準之記載，司法院大法官會議釋字第144號、
    第679號解釋可資參照。復依刑事訴訟法第370條第2項、第3
    項，已針對第二審上訴案件之定應執行之刑，明定有不利益
    變更禁止原則之適用。而分屬不同案件之數罪併罰有應更定
    執行刑之情形，倘數罪之刑，曾經定其執行刑，再與其他裁
    判宣告之刑定其執行刑時，在法理上亦應同受此原則之拘束
    。是以另定之執行刑，其裁量所定之刑期，不得較重於前定
    之執行刑加計後裁判宣告之刑之總和，上揭法律明文之定刑
    限制，即法理上所稱之外部性界限。又法院於裁量另定應執
    行之刑時，祇須在不逸脫上開範圍內為衡酌，而無全然喪失
    權衡意義或其裁量行使顯然有違比例原則之裁量權濫用之例
    外情形，並不悖於定應執行刑之恤刑目的者，即無違裁量權
    之內部性界限，最高法院108年度台抗字第1250號、第1336
    號刑事裁定意旨可供參照。
三、經查：
　㈠受刑人蔡曜臣犯如附表一至四所示各罪，業經判處如附表一
    至四所示之刑，均經分別確定在案，有各該判決書及臺灣高
    等法院被告前案紀錄表附卷可稽。其中附表一除編號3所示
    之罪為不得易科罰金之罪，其餘部分均為得易科罰金之罪，
    合於刑法第50條第1項但書第1款情形，須經受刑人請求檢察
    官聲請定其應執行刑者，始得依刑法第51條規定定之。茲受
    刑人業已請求檢察官就附表一所示各罪聲請定應執行刑，此
    有受刑人出具就附表一所示之罪之定刑聲請切結書1份在卷
    可憑。
　㈡受刑人所犯如附表一編號1至2所示之罪，業經本院以109年度
    聲字第3247號裁定定應執行有期徒刑5月確定；受刑人所犯
    如附表二編號1至3所示之罪，則經本院以109年度訴字第116
    8號判決定應執行有期徒刑10月，附表二編號4至6所示之罪
    ，經本院以109年度審易字第2573號判決定應執行有期徒刑1
    年4月，附表二編號7至8所示之罪，已經本院以110年度審易
    字第440號判決定應執行有期徒刑1年；附表三編號1至2所示
    之罪，業經本院以109年度聲字第861號定應執行拘役80日；
    附表四編號2至5所示之罪，則經本院以110年度審易字第440
    號判決定應執行拘役100日。是本院定附表一至四所示各罪
    之應執行刑，除分別不得踰越刑法第51條第5、6款所定法定
    之外部性界限，即各不得重於附表一編號1至11、附表二編
    號1至10、附表三編號1至3、附表四1至5各別所示宣告刑欄
    之總和外，亦應受內部性界限之拘束，即分別不得重於附表
    一至四前開各編號原業經定應執行刑部分，復各別加計附表
    一至四其餘各編號所示宣告刑之總和。
　㈢茲檢察官聲請就受刑人所犯如附表一至四所示各罪定其應執
    行之刑，本院審核該數罪俱係在首先確定之科刑判決（即附
    表一編號1、附表二編號1、附表三編號1、附表四編號1）確
    定前所犯，又無重覆裁定之虞情形，且上開案件犯罪事實最
    後判決之法院為本院，故由臺灣新北地方檢察署檢察官為本
    件聲請，本院審核認其聲請為正當。
　㈣爰審酌受刑人附表一所犯各罪分別為違反毒品危害防制條例
    及竊盜罪；附表二所犯各罪除編號3為搶奪罪外，其餘均為
    竊盜罪；附表三、四所犯各罪均為竊盜罪，審酌上開各次犯
    行罪質之異同，並考量附表一至四所犯各罪之各次犯行間隔
    密接之程度，分別顯示受刑人之所為上開犯行時之法敵對性
    程度，再佐以受刑人附表一至四各次犯行之動機、情節及行
    為次數等情狀後整體評價其應受矯治之程度，兼衡責罰相當
    與刑罰經濟之原則，依法定其應執行之刑如主文所示。而本
    件受刑人所犯如附表一編號1至2、4至11所示之罪所宣告之
    刑，雖原得易科罰金，然因與附表一編號3所載不得易科罰
    金之罪合併定其應執行刑，故無諭知易科罰金折算標準之必
    要，併此說明。
四、爰依刑事訴訟法第477條第1項，刑法第50條第1 項第1 款、
    第2項、第53條、第51條第5、6款、第41條第1項、第8項，
    裁定如主文。
中　　華　　民　　國　　111 　年　　2 　　月　　21　　日
                  刑事第七庭  法  官  白承育
上列正本證明與原本無異。
如不服本裁定，應於裁定送達後五日內敘明抗告理由，向本院提
出抗告狀。
                               書記官 馬韻凱
中　　華　　民　　國　　111 　年　　2 　　月　　24　　日
附表一：受刑人蔡曜臣定應執行刑案件一覽表（附表一）。
附表二：受刑人蔡曜臣定應執行刑案件一覽表（附表二）。
附表三：受刑人蔡曜臣定應執行刑案件一覽表（附表三）。
附表四：受刑人蔡曜臣定應執行刑案件一覽表（附表四）。